normaliser.xfst
!!! Разбор формы -> разбор леммы

define RmClitics [ "=ASS" | "=CLT" ] -> 0;

! Местоимения
define PronominalLemma ?+ @-> NOM // .#. "[" PRO "]" ?+ "-" _ ~NOM .#. ;

! Существительные и прилагательные
define NominalLemma ~$["[" A "]" | "[" ADV "]" | "[" N "]" | "[" V "]"] @-> "-" SG "-" NOM // ["[" N "]" | "[" PN "]" | "[" A "]"] _ .#. ;

! Числительные
define NumeralLemma [..] -> "-" NOM || "[" NUM "]" _ .#. ;

! Глаголы включая причастия и конвербы
define VerbalLemma ~$["[" A "]" | "[" ADV "]" | "[" N "]" | "[" V "]"] @-> "-IMP.2SG" // "[" V "]" _ .#. ;

read regex RmClitics
	.o. NumeralLemma
	.o. NominalLemma
	.o. PronominalLemma
	.o. VerbalLemma ;

invert net

save stack fst/cjs-normaliser.bin
echo «Нормализатор» сохранен в fst/cjs-normaliser.bin
